% R语言基础春令营（2）：基本统计分析和绘图
% \href{mailto:chen@yanping.me}{陈堰平}
% April 14, 2013

```{r setup, include = FALSE, tidy = TRUE}
opts_chunk$set(dev = 'pdf', fig.width=4, fig.height=4, fig.align = 'center', cache = T, warning = T, error = T) 
```

# 读写数据

## 键盘输入

- `scan()`      读入数值  
- `readline()`  输入单行数据
- `edit()`

## 显示到屏幕

- `print()`
- `cat()`

## 读数据

- `scan()`
- `read.table()`
- `read.csv()`

read.table()和scan()，可以用网站地址（URL）作为参数


## 从Excel中读取

```r
# 第一行包含变量名
# 名为mysheet的sheet有数据

library(RODBC)
channel <- odbcConnectExcel("c:/myexel.xls")
mydata <- sqlFetch(channel, "mysheet")
odbcClose(channel) 
```

## 从SPSS文件中读数据

```r
# 从SPSS中把数据导成trasport格式
# 用SPSS脚本写就是
get file='c:\mydata.sav'.
export outfile='c:\mydata.por'.

# 在R里 如下操作
library(Hmisc)
mydata <- spss.get("c:/mydata.por", 
                   use.value.labels=TRUE)
# 最后一条选项把数据标签转化成R的水平

```

## 从SAS文件中读数据

```
# 把SAS数据库转成trasport格式
# 用SAS语句写就是
libname out xport 'c:/mydata.xpt';
data out.mydata;
set sasuser.mydata;
run;

# 在R里 如下操作
library(Hmisc)
mydata <- sasxport.get("c:/mydata.xpt")
# 字符型变量会转化成水平 
```

## 从Stata文件中读数据

```
library(foreign)
mydata <- read.dta("c:/mydata.dta") 
```

## 从数据库读取数据

`RODBC`包

-----------------------------------------------------------------------
函数                                 描述                              
------------------------------------ ----------------------------------
odbcConnect(dsn, uid="", pwd="")     打开ODBC数据库的链接

sqlFetch(channel, sqtable)           从数据库中读一张表，转成数据框

sqlQuery(channel, query)             提交一条SQL查询语句，返回结果

sqlSave(channel, mydf, tablename =   把数据框写入到数据库的表中
sqtable, append = FALSE)                                     

sqlDrop(channel, sqtable)            从数据库中删除一张表

close(channel)                       关闭链接
-----------------------------------------------------------------------



## 导出数据

- `foreign`包：SPSS、SAS、Stata
- 要转成Excel格式
    + `xlsReadWrite`包  经常出问题
    + `WriteXLS`包  基于perl的Spreadsheet::WriteExcel包写的
    + `dataframes2xls`包 基于python写的
    + `xlsx`包 基于java写的 
    
## 获取数据集信息

- `ls()`
- `names()`
- `str()`
- `levels()`
- `dim()`
- `class()`
- `head(mydata, n=10)`
- `tail(mydata, n=5) `

## 缺失值

- `is.na()` 检测是否为缺失
- 用索引操作来重编码
- 在计算中对NA的剔除
    + na.rm选项
    + complete.cases()
    + na.omit()
    
在高级课程中将介绍数据插补方法

# 数据管理

## 变量操作

- 创建新变量
- 数据编码
- 给变量重命名

## 内置数学函数

- exp( )： 以自然常数 e 为底的指数函数
- log( )：自然对数
- log10( )：以10为底的常用对数
- sqrt( )：平方根
- abs( )：绝对值
- sin( ), cos( ) 等：三角函数
- min( ), max( )：向量的最小、最大值
- which.min( ), which.max( )：向量的最小、最大元素的位置索引
- pmin( ), pmax( )：把多个等长度的向量按元素逐个对比，返回所有向量的第k个元素中最小 (最大) 的值。
- sum( ), prod( )：把一个向量的所有元素求和 (求积)。
- cumsum( ), cumprod( )：把一个向量的前k个元素累计求和 (求积)。
- round( ), floor( ), ceiling( )：分别是四舍五入去整、向下去整和向上去整


## apply系列函数

- `apply()`
- `tapply()`
- `sapply()`
- `lapply()`

## 数据合并



## 数据汇总

比如有个测试数据集如下：

-------------
group value
----- ------
a     10

a     20

a     30

b     100

b     200
-------------

想对不同group的value求和（或均值）


# 基本统计分析

## 描述统计

```r
sapply(mydata, mean, na.rm=TRUE) 
summary(mydata)
fivenum(x)

library(Hmisc)
describe(mydata)

library(epicalc) 
des(mydata)
```

## 频数表

`table()`函数

## 随机抽样

`sample()`函数

## 回归

```r
 lm(formula, data, subset)
```


## 举例

```{r lm.exp, include=T}
x <- 1:20
y <- x + rnorm(20,0,0.1)
lm.y <- lm(y ~ x)
lm.y
names(lm.y)
```

## 提取模型信息

-------------------------------
函数         意义
------------ ------------------
summary()    拟合模型的摘要

coef()       模型系数

resid()      残差

fitted()     拟合值

confint()    模型参数的置信区间

deviance()   残差平方和

anova()      方差分析表

predict()    预测
 
plot()       回归诊断图

influence()  回归诊断
---------------------------------

# 基本绘图

## 散点图

```r
x = rnorm(100)
y = rnorm(100)
plot(x, y)
```


## 散点图

```{r graphics, echo = F}
x = rnorm(100)
y = rnorm(100)
plot(x, y)
```

## 柱状图

```r
barplot(x[1:20])
```

## 柱状图

```{r barplot, echo = F }
barplot(x[1:20])
```

## 柱状图

```r
barplot(x[1:20], width=2, horiz=T, 
      col=rainbow(10))
```

## 柱状图

```{r barplot2, echo = F }
barplot(x[1:20], width=2, horiz=T, 
      col=rainbow(10))
```

## 饼图

```r
pie(c(10,10,10,20,30,20),
  c("Nature","Science","Cell","NG",
  "Nature Cancer","Other"),col=2:7)
```


## 饼图

```{r pie1, echo = F }
pie(c(10,10,10,20,30,20),
  c("Nature","Science","Cell","NG",
  "Nature Cancer","Other"),col=2:7)
```




